臺灣臺南地方法院刑事判決
109年度交易字第1068號
公  訴  人  臺灣臺南地方檢察署檢察官
被      告  楊瑞峰



上列被告因公共危險案件，經檢察官提起公訴（109年度偵字第1
9744號），被告就被訴事實為有罪之陳述，本院裁定進行簡式審
判程序，判決如下：
    主  文
楊瑞峰犯不能安全駕駛動力交通工具罪，累犯，處有期徒刑捌月
。
    事實及理由
一、本件犯罪事實、證據及應適用之法條，除證據部分增列「被
    告楊瑞峰於本院準備程序及審理中之自白」，應適用之法條
    增列「刑事訴訟法第273條之1第1項、第299條第1 項前段、
    第310條之2、第454條第2項」之外，其餘均引用檢察官起訴
    書之記載（如附件）。
二、被告有如起訴書犯罪事實欄所載執行完畢之前科紀錄，有臺
    灣高等法院被告前案紀錄表 1份在卷可稽，其於受徒刑執行
    完畢後，5 年內故意再犯本案有期徒刑以上之罪，依刑法第
    47條第 1項規定，為累犯，其公共危險罪部分依法加重其刑
    。至司法院釋字第 775號解釋，依解釋文及理由之意旨，係
    指構成累犯者，不分情節，一律加重最低本刑，於不符合刑
    法第59條所定要件之情形下，致生行為人所受之刑罰超過其
    所應負擔罪責之個案，不符罪刑相當原則、比例原則。於此
    範圍內，在修正前，為避免發生上述罪刑不相當之情形，法
    院就該個案應裁量是否加重最低本刑；依此，該解釋係指個
    案應量處最低法定刑、又無法適用刑法第59條在內減輕規定
    之情形，法院應依此解釋意旨裁量不予加重最低本刑（最高
    法院108年度台上字第338號、第 976號判決意旨參照），審
    酌被告未因前罪（酒駕公共危險）徒刑執行完畢而有所警惕
    ，猶故意再犯本案公共危險犯罪，可認其有特別惡性及對刑
    罰反應力薄弱，依刑法第47條第 1項規定加重法定最低本刑
    之結果，並無上開解釋所指罪刑不相當之情形，自仍有上開
    刑法第47條第1項規定之適用，併此敘明。
三、如不服本判決應於收受本判決後20日內向本院提出上訴書狀
    ，並應敘述具體理由。其未敘述上訴理由者，應於上訴期間
    屆滿後20日內向本院補提理由書狀（均須按他造當事人之人
    數附繕本）「切勿逕送上級法院」。
本案經檢察官蔡宜玲提起公訴，檢察官林容萱到庭執行職務。

中　　華　　民　　國　　109 　年　　12　　月　　29　　日
　　　　　　　　　刑事第四庭    法　官　彭喜有
以上正本證明與原本無異
如不服本判決應於收受本判後20日內向本院提出上訴書狀，並應
敘述具體理由。其未敘述上訴理由者，應於上訴期間屆滿後20日
內向本院補提理由書狀（均須按他造當事人之人數附繕本）「切
勿逕送上級法院」。
  　　　　　　　　　　　　　　　書記官　陳冠廷
中　　華　　民　　國　　109 　年　　12　　月　　29　　日
附錄本案論罪科刑法條全文
中華民國刑法第185條之3第1項第1款：
駕駛動力交通工具而有下列情形之一者，處 2 年以下有期徒刑
，得併科 20 萬元以下罰金：
一、吐氣所含酒精濃度達每公升零點二五毫克或血液中酒精濃度
    達百分之零點零五以上。
二、有前款以外之其他情事足認服用酒類或其他相類之物，致不
    能安全駕駛。
三、服用毒品、麻醉藥品或其他相類之物，致不能安全駕駛。

附  件
臺灣臺南地方檢察署檢察官起訴書
                                    109年度偵字第19744號
　　被　　　告　楊瑞峰　男　52歲（民國00年0月0日生）
　　　　　　　　　　　　住○○市○○區○○里00鄰○○街00
　　　　　　　　　　　　　0巷0弄00號
　　　　　　　　　　　　國民身分證統一編號：Z000000000號
上列被告因公共危險案件，業經偵查終結，認應提起公訴，茲將
犯罪事實及證據並所犯法條分敘如下：
　　　　犯罪事實
一、楊瑞峰前因不能安全駕駛之公共危險案件，經法院判處有期
    徒刑1年確定，於民國108年12月6日執行完畢。詎其猶不思
    悔改，於109年10月20日凌晨2時許，在其位於臺南市○○區○○
    里00鄰○○街000巷0弄00號之住處內飲用高粱酒後，明知吐氣
    所含酒精濃度達每公升0.25毫克以上者，已不得駕駛動力交
    通工具，仍於同日17時許，在其吐氣酒精濃度已逾上開標準
    之情形下，自前揭地點騎乘屬於動力交通工具之車牌號碼00
    0-000號普通重型機車行駛於道路。嗣其於同日17時20分許
    ，騎車行經臺南市永康區中山東路68巷與68巷1弄口時，不
    慎與林品函所騎乘之車牌號碼000-0000號普通重型機車發生
    碰撞，致林品函受有傷害（過失傷害部分未據告訴），經警
    據報前往處理，並於同日17時57分許對楊瑞峰施以酒精濃度
    吐氣檢測，測得其吐氣所含酒精濃度達每公升0.29毫克。
二、案經臺南市政府警察局永康分局報告偵辦。
　　　　證據並所犯法條
一、證據及待證事實：
編號 證  據  名  稱　 待   證   事   實　 (一) 被告楊瑞峰於警詢及偵查中之供述　 被告於駕車前飲酒之事實。 (二) 證人林品函於警詢中之證述 佐證被告於上揭時、地駕車之事實。 (三) 被告之酒精濃度吐氣測試紀錄單、財團法人台灣電子檢驗中心呼氣酒精測試器檢定合格證書、臺南市政府警察局舉發違反道路交通管理事件通知單、道路交通事故現場圖、道路交通事故調查報告表（一）（二）各1份、現場照片15張 被告於為警查獲時之吐氣中所含酒精濃度為每公升0.29毫克，已逾每公升0.25毫克之事實。 
二、核被告所為，係犯刑法第185條之3第1項第1款之吐氣所含酒
    精濃度達每公升0.25毫克以上仍駕駛動力交通工具罪嫌。又
    被告前有如犯罪事實所載之論罪科刑及執行紀錄，此有刑案
    資料查註紀錄表在卷可按，其於受徒刑之執行完畢，5年以
    內故意再犯本件有期徒刑以上之罪，為累犯，請依刑法第47
    條第1項之規定及司法院大法官釋字第775號解釋意旨加重其
    刑。
三、依刑事訴訟法第251條第1項提起公訴。
　　此　致
臺灣臺南地方法院
中　　華　　民　　國　 109　　年　　11　　月　　6 　　日
　　                          檢察官  蔡  宜  玲
本件證明與原本無異
中　　華　　民　　國　 109　　年　　11　　月　　13　　日
　　                          書記官  楊  娟  娟